【裁判字號】    92,易,126
【裁判日期】    920508
【裁判案由】    傷害
【裁判全文】
臺灣嘉義地方法院刑事判決                          九十二年度易字第一二六號
    公  訴  人  臺灣嘉義地方法院檢察署檢察官
    被      告  乙○○
右列被告因傷害案件，經檢察官提起公訴 (九十二年度偵字第一０五一號），本院判
決如左：
    主  文
乙○○傷害人之身體，處有期徒刑肆月，如易科罰金，以參佰元折算壹日。
    事  實
一、乙○○於民國九十二年一月十九日十五時十分許，在嘉義縣朴子市雙溪里二十九
    號住處，因與其伯父母丙○○、甲○○討論其祖母看護及政府發放老人年金分配
    事宜，雙方發生口角後，丙○○先持塑膠椅作勢要出手毆打乙○○，乙○○見狀
    ，雖預見丙○○、甲○○年事已高，自己則年輕力壯，倘重力拉扯、推擠，必將
    導致渠二人倒地受傷，竟仍基於傷害人身體之不確定故意，與丙○○、甲○○發
    生拉扯，繼而欲強行推丙○○及甲○○出門，致丙○○、甲○○雙雙倒地撞及地
    面，丙○○因此受有頭部外傷併顏面撕裂傷、雙側眼瞼撕裂傷併鼻淚管斷裂，甲○○則受有左手及右胸挫傷等傷害。
二、案經丙○○及甲○○訴由嘉義縣警察局朴子分局報由臺灣嘉義地方法院檢察署檢
    察官偵查起訴。
    理  由
一、訊據被告乙○○固不否認前揭時、地，與告訴人丙○○、甲○○因爭執其祖母看
    護及老人年金分配事宜發生口角，進而發生拉扯及嗣後告訴人丙○○、甲○○倒
    地受傷之事實，惟否認有何傷害之犯行，辯稱：係告訴人丙○○先出手拿塑膠椅
    打伊，伊為避免繼續被打，準備將告訴人推出門，然因地板甚滑，告訴人不慎跌
    倒受傷云云。經查，右揭被告出手拉扯告訴人致告訴人倒地之事實，除據被告自
    陳在卷外，核與證人即被告之姑姑丁○○○到庭陳證情節相符，又被告自陳前開
    住處地板甚滑，而本案告訴人年事已高，被告則身強體壯，被告若重力推、拉告
    訴人，告訴人必將倒地受傷，此當為被告所預見，詎被告爭執之間仍執意推、拉
    告訴人，致告訴人雙雙倒地撞擊地面而受傷，其有傷害之不確定犯意甚明；參以
    告訴人二人傷勢均非輕，此觀卷附診斷證明書即明，倘非被告重力推拉致告訴人
    倒地，必不致有如此之傷勢，益徵被告於拉扯間有傷害之不確定故意，否則焉會
    對於長上使出重力，足見被告所辯其無傷害犯意云云，顯係卸責之詞，非可採信
    。綜上所述，本案事證已臻明確，被告犯行，足堪認定。至被告另聲請傳訊證人
    黃雅惠，待證事項與證人黃雅惠陳述內容，與證人丁○○○前於本院訊問時所陳
    情節相同之情，業據被告陳明在卷，是證人黃雅惠即無再予傳訊之必要，附此敘
    明。
二、核被告乙○○所為，係犯刑法第二百七十七條第一項之傷害罪。被告一行為傷害
    告訴人二人、侵害告訴人二人之法益，觸犯二罪名，為想像競合犯，應依刑法第
    五十五條之規定，從一重（即受傷害程度較鉅之傷害丙○○部分）處斷。爰審酌
    被告前無犯罪前案紀錄之品行、高中肄業之智識程度、與被害人為伯姪關係、僅
    因爭執老人年金分配問題而生衝突、其犯罪之動機、行為之手段、犯罪時受被害
    人言語與行為之刺激、被害人受傷程度其犯罪所生之危害及犯罪後之態度等諸般
    情狀，量處如主文所示之刑，並諭知易科罰金之折算標準。
據上論斷，應依刑事訴訟法第二百九十九條第一項前段，刑法第二百七十七條第一項
、第五十五條、第四十一條第一項，罰金罰鍰提高標準條例第一條前段、第二條，判
決如主文。
本案經檢察官周欣潔到庭執行職務
中      華      民      國    九十二    年      五    月      八      日
                                      臺灣嘉義地方法院刑事第三庭
                                          法  官  許  兆  慶
右正本證明與原本無異。
如不服本判決，應於判決送達後十日內，向本院提出上訴狀。
中      華      民      國    九十二    年      五      月      八      日
                                          書記官  洪  麗  惠
所犯法條：
刑法第二百七十七條第一項
傷害人之身體或健康者，處三年以下有期徒刑、拘役或一千元以下罰金。


司法院資訊處製作；財團法人民間司法改革基金會備份。
